臺灣高等法院交通事件裁定　　　　　　　　　　　　九十一年度交抗字第九四一號
　　抗　告　人
　　即受處分人　如意交通企業股份有限公司
　　代　表　人　乙○○
　　代　理　人　甲○○
右抗告人因違反道路交通管理處罰條例案件，不服臺灣士林地方法院中華民國九十一
年九月三十日裁定（九十一年度交聲字第六七０號），提起抗告，本院裁定如左：
    主  文
抗告駁回。
    理  由
一、按道路交通管理處罰條例第二十九條之二第一項規定：汽車裝載貨物超過核定之
    總重量者，處汽車所有人罰鍰，並記汽車違規紀錄一次；同條第三項規定：有前
    二項規定之情形，應責令改正或當場禁止通行，並處新臺幣一萬元罰鍰，超載十
    公噸以下者，以總超載部分，每一公噸加罰一千元。
二、受處分人即異議人如意交通企業股份有限公司所有車號ＦＹ─八五九號營業大貨
    車，於民國九十一年三月二十日下午五時二十八分許，在國道第一號高速公路北
    向三五．四公里處，經內政部警政署國道公路警察局第一警察隊攔停舉發「載運
    級配，經會同司機過磅總重四三．八公噸、核重三五公噸、超重八．八公噸」違
    規，依違反道路交通管理處罰條例第二十九條之二第一項及第三項之規定，裁處
    罰鍰新台幣一萬九千元，並記汽車違規紀錄一次。
三、抗告意旨以：(一)抗告人所屬有ＦＹ─八五九號曳引車，ＦＳ─三０號半托車，於
    民國九十一年三月二十日下午五時二十八分許，在國道第一號高速公路北向三五
    ．四公里處，被國道公路警局第一警察隊員警李正良先生攔下舉發，所載載運級
    配，裝在車箱內難免會有高低不平，所以李君在丈量時就有標準不一，而所超高
    經二公分是在誤差範圍之內。(二)本托車依交通部規定領有砂石標示牌（標準車箱
    ）。(三)警察單位取締砂石車時，除丈量外應拍照存證，以免爭議。(四)警察機關取
    締砂石車注意事項第二條第一項第一款明訂之符合標示牌之容積裝載之車輛，查
    看相關證件無訛，即予放行。(五)交通部將重量罰延至九十三年六月一日實施，並
    同意目前領有砂石標示牌之車輛以容積罰，只要不超高度，過磅超重也免罰。
    (六)證人李正良所丈量高度二公分有異議，為此提起抗告云云。
四、原裁定以：證人即當場舉發之警員李正良於原審調查時證稱：「當時是砂石車過
    泰山過磅，磅出來是四十三噸，所以攔下來，後來有與司機去車上計算容積，也
    有計算車子的長寬高，然後計算出來有超出十四點七米，所以才告發的。十四點
    七米是砂石車的標準，是不可以超過的。罰單上面都有寫明清楚」、「（是否有
    照相？）超載是看重量的，不是看照片，且我們都有會同司機測量，且是司機拿
    尺去測量深度」等語。查證人李正良與受處分人並無仇怨，自無設詞誣陷，身觸
    偽證重罪之必要，其所為證詞應可採信。且證人李正良當時會同司機丈量受處分
    人所有前開車輛之內框容積，長七．九九公尺、寬二．三六公尺、高０．八０公
    尺，有舉發違反道路交通管理事件通知單一紙附卷可稽，經計算其容積為一五．
    ０八立方公尺，顯已超過受規定之容積一四．七立方公尺。故受處分人辯稱該車
    並未超過交通部核准之容積，並不可採。原處分機關據以援引上開規定，裁處罰
    鍰新台幣一萬九千元，另計違規點數一點，並無不當，依道路交通案件處理辦法
    第十九條，裁定駁回異議人之異議，核無不合。抗告人抗告意旨猶執前詞以本車
    應以容積來計算是否有超載，且無照片證明當時裝載超過車斗，執此指摘原裁定
    不當，為無理由，應予駁回。
五、據上論結，應依道路交通案件處理辦法第二十六條，刑事訴訟法第四百十二條，
    裁定如主文。
中      華      民      國    九十一    年    十一    月    二十一      日
                              臺灣高等法院交通法庭
                                  審判長法  官  葉  騰  瑞
                                        法  官  黃  國  忠
                                        法  官  江  國  華
右正本證明與原本無異。
不得再抗告。
                                        書記官  吳  碧  玲
中      華      民      國      九十一   年   十一    月    二十五      日
